【裁判字號】    98,台上,605
【裁判日期】    980212
【裁判案由】    違反毒品危害防制條例等罪
【裁判全文】
最高法院刑事判決              九十八年度台上字第六０五號
上  訴  人  甲○○
上列上訴人因違反毒品危害防制條例等罪案件，不服台灣高等法
院中華民國九十七年十一月二十五日第二審判決（九十七年度上
訴字第五０三一號，起訴案號：台灣台北地方法院檢察署九十七
年度毒偵字第二五三五號），提起上訴，本院判決如下：
    主  文
上訴駁回。
    理  由
一、施用第一級毒品部分
按刑事訴訟法第三百七十七條規定，上訴於第三審法院，非以判
決違背法令為理由，不得為之。是提起第三審上訴，應以原判決
違背法令為理由，係屬法定要件。如果上訴理由書狀並未依據卷
內訴訟資料，具體指摘原判決不適用何種法則或如何適用不當，
或所指摘原判決違法情事，顯與法律規定得為第三審上訴理由之
違法情形，不相適合時，均應認其上訴為違背法律上之程式，予
以駁回。又上訴期間為十日，自送達判決後起算；第二審法院認
為上訴不合法律上之程式者，應以判決駁回之，刑事訴訟法第三
百四十九條前段、第三百六十七條前段分別定有明文。本件上訴
人甲○○不服第一審判決論處施用第一級毒品（累犯）罪刑，提
起第二審上訴。原審以上訴人所提第二審上訴，已逾上訴期間，
其上訴不合法律上之程式，因予判決駁回之，已敘明所憑之理由
。從形式上觀察，原判決並無違背法令之情形。上訴意旨僅謂上
訴人之父收受原審判決書未及時通知伊，請求再給一次上訴機會
等語，對於原判決究竟如何違背法令，則未置一詞，顯與法定第
三審上訴理由之形式要件不符。此部分上訴違背法律上之程式，
應予駁回。又本院既從程序上駁回上訴，上訴人提出診斷證明書
、低收入戶證明書、戶籍謄本及療養院識別證影本，均無從審酌
，附此敘明。
二、施用第二級毒品部分
按最重本刑為三年以下有期徒刑之罪，經第二審判決者，不得上
訴於第三審法院，刑事訴訟法第三百七十六條第一款規定甚明。
上訴人經第一審判決論處毒品危害防制條例第十條第二項施用第
二級毒品罪刑，並經原判決駁回其此部分之上訴。此罪之最重本
刑為三年以下有期徒刑，依首開規定，既經第二審判決，即不
得上訴於第三審法院。上訴人一併提起上訴（未聲明一部上訴，
視為全部上訴），為法所不許。此部分上訴為不合法，亦應予駁
回。
據上論結，應依刑事訴訟法第三百九十五條前段，判決如主文。
中    華    民    國  九十八  年    二    月   十二   日
                      最高法院刑事第十一庭
                          審判長法官  花  滿  堂
                                法官  黃  正  興
                                法官  陳  東  誥
                                法官  林  錦  芳
                                法官  洪  昌  宏
      本件正本證明與原本無異
                                      書  記  官
中    華    民    國  九十八  年    二    月   十六   日
                                                      Ｑ


司法院資訊處製作；財團法人民間司法改革基金會備份。
